【裁判字號】    89,毒抗,1029
【裁判日期】    891109
【裁判案由】    毒品危害防制條例
【裁判全文】
臺灣高等法院刑事裁定                          八十九年度毒抗字第一二九號
    抗  告  人
    即  被  告  甲○○
右列抗告人因違反毒品危害防制條例案件，不服臺灣桃園地方法院中華民國八十九年
十月十三日裁定（八十九年度毒聲字第六五四六號）提起抗告，本院裁定如左：
    主  文
抗告駁回。
    理  由
一、原裁定略以：抗告人即被告甲○○前因施用毒品案件，經裁定送觀察、勒戒後，
    認無繼續施用毒品之傾向，業經臺灣桃園地方法院檢察署檢察官於八十九年三月
    二十四日以八十八年度毒偵字第二二五三號為不起訴處分確定。嗣於八十九年八
    月二十日施用第二級毒品安非他命，經裁定送臺灣桃園看守所附設勒戒處所觀察
    、勒戒後，認有繼續施用毒品之傾向，有該所「有無繼續施用毒品傾向證明書」
    附卷可稽，乃依毒品危害防制條例第二十條第三項但書之規定，准依檢察官之聲
    請，裁定令入戒治處所施以強制戒治等語。
二、抗告意旨略以：抗告人甲○○於受觀察、勒戒前，已有戒除安非他命之醫療行為
    ，且係自願前往，此即足以證明確有戒除安非他命之意圖與決心，應無繼續施用
    安非他命之傾向，又其實因工作時為使精神集中，一時失察，始於民國八十九年
    八月二十日吸食安非他命，為此請能從輕發落，免除戒治之處分云云。
三、按犯毒品危害防制條例第十條之罪者，檢察官應先將被告送勒戒處所觀察、勒戒
    ，其期間不得逾一月。經觀察、勒戒後，有繼續施用毒品之傾向者，由檢察官聲
    請法院裁定令入戒治處所施以強制戒治，其期間為一年。依前項規定為不起訴之
    處分後，五年內再犯第十條之罪，經觀察、勒戒後，認有繼續施用毒品之傾向者
    ，不適用前項之規定。但應由檢察官聲請法院裁定先令入戒治處所施以強制戒治
    ，毒品危害防制條例第二十條第一項、第二項、第三項定有明文。經查：抗告人
    於八十九年八月二十再犯施用第二級毒品安非他命，經裁定送臺灣桃園看守所附
    設勒戒處所觀察、勒戒後，該所依據抗告人於觀察勒戒期間之人格特質、臨床徵
    候、行為表現等各項準則，予以綜合判斷，認抗告人有繼續施用毒品傾向，有該
    所出具之有無繼續施用毒品傾向證明書在卷可參，依前揭規定，應由檢察官聲請
    法院裁定先令入戒治處所施以強制戒治。而抗告人所謂其於八十九年四月間，曾
    自願至桃園療養院就診以輔助戒除安非他命，顯見有戒除之意圖與決心云云，惟
    於其就診後之八十九年八月二十日既因施用安非他命而再度被查獲，顯見仍無從
    斷絕施用安非他命之行為。原審據此認檢察官之聲請為有理由，因而援引毒品危
    害防制條例第二十條第三項但書之規定，裁定抗告人令入戒治處所，施以強制戒
    治，經核並無不合。本件抗告為無理由，應予駁回。
四、據上論斷，應依刑事訴訟法第四百十二條，裁定如主文。
中      華      民      國    八十九    年     十一     月      九      日
                              臺灣高等法院刑事第十一庭
                                  審判長法  官  楊  照  男
                                        法  官  楊  炳  禎
                                        法  官  王  詠  寰
右正本證明與原本無異。
不得再抗告。
                                        書記官  駱  麗  君
中    華    民    國    八十九    年        十一    月        十        日


司法院資訊處製作；財團法人民間司法改革基金會備份。
